【裁判字號】    90,易,3376
【裁判日期】    901127
【裁判案由】    竊盜
【裁判全文】
臺灣臺中地方法院刑事判決                          九十年度易字第三三七六號
    公  訴  人  臺灣臺中地方法院檢察署檢察官
    被      告  乙○○
右列被告因竊盜案件，經檢察官提起公訴（九十年度偵字第一七七五五號），本院判
決如左：
    主  文
乙○○共同連續攜帶兇器竊盜，處有期徒刑貳年。扣案之Ｔ字板手壹支、自製汽車鑰
匙肆支，均沒收。
    事  實
一、乙○○曾前因違反麻醉藥品管理條例案件，經法院判處有期徒刑四月確定，於民
    國（下同）八十五年二月二十三日執行完畢（未構成累犯），竟猶不知悔改，意
    圖為自己不法之所有，基於概括之犯意，持其所有客觀上具殺傷力且可供兇器使
    用之Ｔ字板手一支，及自製汽車鑰匙四支等物，連續於（一）九十年八月十日上
    午九時許，在臺中縣豐原市○○路二一二號前，見游振宇所使用之車牌號碼Ａ四
    ─八一三一號自用小客車停放該處，乙○○乃持Ｔ字板手撬開車門，再以自製之
    汽車鑰匙發動引擎，竊取該小客車（價值約新台幣【下同】二萬元），得手後供
    己使用（該小客車業於九十年八月十二日晚上九時許，在臺中縣豐原市○○路附
    近尋獲後交由游振宇取回）。（二）於九十年九月十四日凌晨四時五十分許，在
    臺中縣豐原市○村路四六五巷六十四弄一０三號前，見鄧泰城所使用之Ｘ二─三
    九０一號自用小貨車停放該處，乙○○即持上開Ｔ字板手撬開車門，再以自製之
    汽車鑰匙起動電門，竊取該小貨車（價值約三十萬元）及車內鄧泰城所有之女用
    服飾一批（價值約十八萬元），得手後將小貨車供己使用（該小貨車業於九十年
    九月十四日晚上十一時三十分許，在臺中縣潭子鄉○○路○段一二四號前尋獲後
    交由鄧泰城取回），另將車內之服飾載至臺中市○○路與東光路交岔路口附近之
    跳蚤市場，以五千元之價格賣與不詳姓名之人，得款供己花用。（三）於九十年
    九月二十一日上午六時許，在臺中縣神岡鄉大富巷十五巷十八號前，見戊○○所
    有之車牌號碼ＯＰ─一一四三號自用小客車停放該處，乙○○乃持Ｔ字板手撬開
    車門，再以自製之汽車鑰匙開啟電門引擎，竊取該小客車（價值約五萬元），得
    手後供己使用（該小客車業於九十年九月二十一日上午八時三十分許，在臺中縣
    豐原市○○路與成功路口旁空地尋獲後交由戊○○取回）。其後乙○○復與黃俊
    明（另經檢察官移併臺灣臺東地方法院審理中）二人，共同基於意圖為自己不法
    之所有之概括犯意聯絡，連續於（四）九十年九月二十七日晚上十時許，在臺中
    縣大里市○○路一四二巷六號前，見甲○○所有車牌號碼ＭＰ─五七九八號自用
    小貨車停放該處，即由黃俊明在旁把風，乙○○即持上開Ｔ字板手撬開車門，再
    以自製之汽車鑰匙起動引擎，竊取該小貨車（價值約八萬元），得手後供二人使
    用，並駕駛該小貨車四處尋找偷竊對象。而於（五）九十年九月二十九日凌晨一
    時許，乙○○與黃俊明共同駕駛上開竊得之ＭＰ─五七九八號自用小貨車，行經
    臺中縣潭子鄉○○路一０二號前，見丙○○所使用之車牌號碼ＰＨ─０四九五號
    廂型車停放該處，便由黃俊明在旁把風，由乙○○持上開Ｔ字板手撬開車門，擬
    竊取車內財物，嗣因發現車內無值錢之財物而作罷。後其二人又於（六）九十年
    九月二十九日凌晨二時許，駕駛上開竊得之ＭＰ─五七九八號自用小貨車，攜帶
    上開Ｔ字板手及自製汽車鑰匙，行經臺中縣臺中縣潭子鄉○○路○段一一五號前
    ，見丁○○所有之車牌號碼八Ｈ─五九一號自用大貨車停放該處，且貨車上有Ｙ
    ＡＭＡＨＡ  ＥＦ２５００型發電機一台，其二人乃共同搬運竊取該發電機放在
    其等所駕駛之ＭＰ─五七九八號自用小貨車上，得手後逃離現場。嗣於九十年九
    月二十九日凌晨四時五十五分許，乙○○、黃俊明二人駕駛上開ＭＰ─五七九八
    號自用小貨車載運所竊得之發電機行經臺中縣潭子鄉○○○路口時，為警盤檢查
    獲上情，並扣得乙○○所有之Ｔ字板手一支及自製汽車鑰匙四支等物（ＭＰ─五
    七九八號自用小貨車及發電機已發還甲○○及丁○○二人）。
二、案經臺中縣警察局豐原分局報請臺灣臺中地方法院檢察署檢察官偵查起訴。
    理  由
一、右揭事實，業據被告乙○○於警訊、偵查及本院審理中坦承不諱，經核與同案被
    告黃俊明於警訊及偵查中所供相符，並與被害人游振宇、鄧泰城、戊○○、甲○○、丙○○、丁○○於警訊所述失竊情節相合，此外，復有車輛竊盜、車牌失竊
    資料個別查詢報表─查詢車輛認可資料及被害人領回失物出具之贓證物領具保管
    單附卷，及被告乙○○所有供竊取財物所用之Ｔ字板手一支及自製汽車鑰匙四支
    等物扣案可證，足證被告乙○○前揭自白，確與事實相符，事證明確，被告乙○○犯行堪予認定。
二、扣案之Ｔ字板手一支係金屬材質，質地相當堅硬且尖銳得以撬開車門，在客觀上
    足以對於人之身體、生命構成威脅，自屬兇器。是核被告乙○○所為，就事實欄
    一、（一）（二）（三）（四）（六）部分係犯刑法第三百二十一條第一項第三
    款攜帶兇器竊盜罪（起訴書另贅引刑法第三百二十條第一項）；就事實欄一、（
    五）部分係犯刑法第三百二十一條第二項、第一項第三款攜帶兇器竊盜未遂罪。
    被告乙○○、黃俊明二人就所犯事實欄一、（四）（五）（六）之竊盜犯行，彼
    此間有犯意聯絡及行為分擔，應論以共同正犯。被告邱盛龍多次竊盜行為，時間
    緊接，手段及犯罪基本構成要件均相同，顯係基於概括之犯意反覆為之，應認係
    連續犯，而以攜帶兇器竊盜之一罪論，並加重其刑。爰審酌被告乙○○之品行、
    犯罪之動機、目的、手段、所生之危害、短期間內犯案多起、犯後坦承犯行之態
    度等一切情狀，量處如主文所示之刑。至扣案之Ｔ字板手一支及自製汽車鑰匙四
    支等物，為被告乙○○所有供犯罪所用之物，業據其陳明在卷，爰依刑法第三十
    八條第一項第二款之規定，宣告沒收；另扣案之尖嘴鉗二支、虎口鉗一支、鋸子
    四支、多功能瑞士刀二支、小型破壞鉗一支、延長線電登一個、小銼刀一支及一
    字起子一支等物，因被告乙○○竊取財物時僅攜帶其所有之Ｔ型板手一支及自製
    汽車鑰匙四支等物，且該等工具係其自竊取之汽車內所取得而遭查扣之物，業據
    被告乙○○供陳明確，故該等物品既非被告所有供犯罪所用之物，自不得宣告沒
    收，附予敘明。
據上論斷，應依刑事訴訟法第二百九十九條第一項前段，刑法第二十八條、第五十六
條、第三百二十一條第一項第三款、第三十八條第一項第二款，判決如主文。
中      華      民      國      九十      年    十一    月    二十七    日
                                          法  官  李  悌  愷
右正本證明與原本無異。
如不服本判決，應於判決送達後十日內，向本院提出上訴狀（應附繕本）。
                                          書記官
中      華      民      國      九十      年    十一    月    二十七    日
附錄本案論罪科刑法條：
刑法第三百二十一條第一項第三款：
犯竊盜罪而有左列情形之一者，處六月以上五年以下有期徒刑：
三、攜帶兇器而犯之者。


司法院資訊處製作；財團法人民間司法改革基金會備份。
